臺灣高等法院交通事件裁定　　　　　　 96年度交抗字第158號
抗　告　人
即受處分人　甲○○
上列抗告人因違反道路交通管理處罰條例案件，不服台灣士林地
方法院，中華民國九十六年一月三十一日所為裁定（九十六年度
交聲字第三０號），提起抗告，本院裁定如下：
    主  文
抗告駁回。
    理  由
一、按行為後法律或自治條例有變更者，適用行政機關最初裁處
    時之法律或自治條例。但裁處前之法律或自治條例有利於受
    處罰者，適用最有利於受處罰者之規定，行政罰法第五條定
    有明文。本件抗告人即受處分人甲○○行為後，道路交通管
    理處罰條例於民國九十四年十二月二十八日修正，於九十五
    年七月一日施行，觀諸修正前道路交通管理處罰條例第十二
    條第一項第四款規定：「使用註銷之牌照行駛者。」修正後
    則規定：「使用吊銷、註銷之牌照行駛。」；另第十二條第
    二項修正前後皆規定對第四款之行為扣繳牌照，比較新舊法
    後，修正後之新法並無更為不利於行為人之情形，揆諸前揭
    說明，應適用原處分機關於九十五年十一月九日最初裁處時
    即修正後道路交通管理處罰條例第十二條第一項第四款、第
    二項之規定裁罰，合先敘明。
二、原審裁定意旨略以：抗告人所有車牌號碼ＡＣ—八七九九號
    自小客車，於九十五年二月二十五日晚上十時二十二分許，
    行經台北市○○路，經警攔停舉發「使用註銷之牌照行駛」
    之事實，為抗告人所不爭執，並有舉發違反道路交通管理事
    件通知單、台北市政府警察局北投分局九十五年十二月二十
    九日北市警投分交字第０九五三四八六九六００號函各一紙
    在卷可稽（見原審卷第四、七頁）。是抗告人確有上開交通
    違規之行為，已甚明確。再本件北市裁四字第裁二二—ＡＤ
    Ｊ一００六七二號裁決書，業已於九十五年十一月十七日送
    達抗告人聲明異議狀內所自陳其現在之居所，並經其居所之
    「山海大地」社區保全人員莊貂燦代收等情，有送達證書影
    本、原審公務電話記錄各一紙在卷可稽（見原審卷第八、十
    頁）。至抗告人雖辯稱：本件裁決書送達不合法，故原處分
    機關不應裁決最高罰鍰云云。然本件裁決書係合法送達於抗
    告人之居所，已如前述。又本件係當場攔停舉發，並由異議
    人簽收舉發通知單之案件，其上並已載明應到案日期為九十
    五年三月十二日，有舉發通知單影本一紙在卷為憑（見原審
    卷第四頁），惟抗告人逾越應到案期限六十日以上仍未繳納
    罰款。是原審以原處分機關依修正後道路交通管理處罰條例
    第十二條第一項第四款、第二項及違反道路交通管理事件統
    一裁罰基準表規定，裁處抗告人罰鍰一萬零八百元，並扣繳
    其牌照，尚無違誤之處，而駁回抗告人之異議。
三、核原審之裁定，並無不合。抗告人以(一)原審疏於詳查ＡＣ—
    八七九九號牌照已否註銷；(二)ＡＣ—八七九九號牌照遭註銷
    之行政處分，是否已踐行行政處分通知程序亦有疑問；(三)另
    該處分究屬報停、繳銷或註銷牌照之行政處分，亦有再釐清
    之必要云云置辯。惟本院係就抗告人使用註銷之牌照行駛而
    遭裁處乙情，有無違法為審酌；至該牌照之註銷係屬行政處
    分，而行政處分是否合法，抗告人應另循行政救濟途徑為之
    ，此非職司審理違反道路交通管理處罰條例之聲明異議案件
    之交通法庭，所得審理。是抗告人仍執陳詞指摘原審裁定不
    當云云，為無理由，應予駁回。
據上論結，應依道路交通案件處理辦法第二十六條，刑事訴訟法
第四百十二條，裁定如主文。
中　　華　　民　　國　　96　　年　　3 　　月　　30  　日
                  交通法庭審判長法　官  趙功恆
                              　法  官  孫惠琳
                              　法  官  陳憲裕
以上正本證明與原本無異。
不得再抗告。
                                書記官  劉育妃
中　　華　　民　　國　　96　　年　　4　　 月　　 9　  日
